# 如何理解投资收益与净利润（利润分配）抵消？

提问人：xuekuaiji13 时间：2020-10-15 11:26:00
长期股权投资与所有者权益的抵消是因为站在集团的角度考虑，并没有导致集团对外投资或接受其他主体的投资，所以不形成长期股权投资与所有者权益。那么如何用类似的原理来理解投资收益与净利润（即，利润分配）的抵消？

回答人：chenyiwei
对母公司而言，根据子公司的分红确认的投资收益并非来源于外部，并未导致整个合并集团对外可享有的经济资源增加；对子公司而言，其对母公司的分红，相关经济资源并未流出到合并范围之外，不应导致合并集团的权益减少。所以在编制合并抵销分录时两者相抵。另一方面，前期该项抵销对本期期初留存收益是有影响的，故在该笔抵销分录中还涉及年初未分配利润，以体现前期抵销事项对本期的滚动影响。